ACORDAO-COMPLETO-2358551

ACÓRDÃO DE RELAÇÃO

ACÓRDÃO DE RELAÇÃO 4414/2019 ATA 22/2019 - SEGUNDA CÂMARA

Acórdão 4414/2019-TCU-Segunda Câmara
Os Ministros do Tribunal de Contas da União, reunidos em Sessão de 2ª Câmara, ACORDAM, por unanimidade, com fundamento nos arts. 1º, V, e 39, II, da Lei nº  8.443, de 1992, e nos arts. 1º, VIII, 143, II, 259, II, e 260, § 5º, do Regimento Interno do TCU, aprovado pela Resolução nº 246, de 2011, além do art. 7º, I, da Resolução TCU nº  206, de 2007, em considerar prejudicadas, por perda de objeto, as apreciações da legalidade, para fins de registro, dos atos de concessão de aposentadoria relacionados no item 1.1 deste Acórdão, diante da cessação dos efeitos financeiros dos respectivos atos, de acordo com os pareceres emitidos nos autos:
1. Processo TC-Processo 011.420/2019-7 (APOSENTADORIA) 
	1.1. Interessados: Abel Sena de Macedo (CPF XXX.872.860-XX) ; Adalete Pinto Alves (CPF XXX.068.030-XX) ; Adão Élbio Matias da Costa (CPF XXX.761.500-XX) ; Adão Ferreiro (CPF XXX.020.950-XX) ; Adão Geraldo dos Santos (CPF XXX.982.900-XX) ; Aldyr Garcia Schlee (CPF XXX.232.950-XX) ; Algenor da Silva Gomes (CPF XXX.895.010-XX) ; Amilcar Goyheneix Gigante (CPF XXX.287.220-XX) ; Antônio Rodrigues Ferreira (CPF XXX.464.730-XX) ; Antônio da Silva Ávila (CPF XXX.454.620-XX) ; Antônio da Silva Ávila (CPF XXX.454.620-XX) ; Arthur Bohns (CPF XXX.748.790-XX) ; Belarmino da Silva Silveira (CPF XXX.571.870-XX) ; Cláudio Luiz Bonifácio Di Muro (CPF XXX.193.980-XX) ; Cléber Luiz Zurchimitten (CPF XXX.216.340-XX) ; Daniel Sokolovski (CPF XXX.790.880-XX) ; Darcy Arede Legg (CPF XXX.879.320-XX) ; Darcy Medeiros (CPF XXX.080.590-XX) ; Dejair da Costa Faria (CPF XXX.447.590-XX) e Élbio Silveira da Fonseca (CPF XXX.838.160-XX) .
	1.2. Entidade: Universidade Federal de Pelotas – UFPel.
	1.3. Relator: Ministro-Substituto André Luís de Carvalho.
	1.4. Representante do Ministério Público: Procuradora-Geral Cristina Machado da Costa e Silva.
	1.5. Unidade Técnica: Secretaria de Fiscalização de Pessoal (Sefip) .
	1.6. Representação legal: não há.
	1.7. Determinações/Recomendações/Orientações: não há.

Segunda Câmara

Universidade Federal de Pelotas - UFPel.

Abel Sena de Macedo (CPF XXX.872.860-XX); Adalete Pinto Alves (CPF XXX.068.030-XX); Adão Élbio Matias da Costa (CPF XXX.761.500-XX); Adão Ferreiro (CPF XXX.020.950-XX); Adão Geraldo dos Santos (CPF XXX.982.900-XX); Aldyr Garcia Schlee (CPF XXX.232.950-XX); Algenor da Silva Gomes (CPF XXX.895.010-XX); Amilcar Goyheneix Gigante (CPF XXX.287.220-XX); Antônio Rodrigues Ferreira (CPF XXX.464.730-XX); Antônio da Silva Ávila (CPF XXX.454.620-XX); Antônio da Silva Ávila (CPF XXX.454.620-XX); Arthur Bohns (CPF XXX.748.790-XX); Belarmino da Silva Silveira (CPF XXX.571.870-XX); Cláudio Luiz Bonifácio Di Muro (CPF XXX.193.980-XX); Cléber Luiz Zurchimitten (CPF XXX.216.340-XX); Daniel Sokolovski (CPF XXX.790.880-XX); Darcy Arede Legg (CPF XXX.879.320-XX); Darcy Medeiros (CPF XXX.080.590-XX); Dejair da Costa Faria (CPF XXX.447.590-XX) e Élbio Silveira da Fonseca (CPF XXX.838.160-XX).

ANDRÉ DE CARVALHO

não há.

APOSENTADORIA (APOS)

Secretaria de Fiscalização de Pessoal (Sefip).